【裁判字號】    99,交簡上,55
【裁判日期】    991118
【裁判案由】    業務過失傷害
【裁判全文】
臺灣彰化地方法院刑事判決            99年度交簡上字第55號
公  訴  人  臺灣彰化地方法院檢察署檢察官
上  訴  人
即  被  告  林厚德
上列上訴人因業務過失傷害案件，不服本院99年度交簡字第911
號中華民國99年6 月21日第一審簡易判決（原檢察官聲請簡易判
決處刑案號：99年度偵字第1034號），提起上訴，本院管轄第二
審合議庭判決如下：
    主  文
上訴駁回。
林厚德緩刑貳年，緩刑期內付保護管束，並應向指定之政府機關
、政府機構、行政法人、社區或其他符合公益目的之機構或團體
，提供捌拾小時之義務勞務。
    犯罪事實
一、林厚德係華風汽車旅運股份有限公司之司機，平日以駕駛營
    業用大客車載運學生上下課為業，為從事業務之人，於民國
    98年7 月24日上午6 時49分許，駕駛車牌號碼610-DD號營業
    用大客車，沿彰化縣秀水鄉○○村○○路○ 段由北往南方向
    行駛，途經該路段112 巷口時，原應注意汽車行經無號誌之
    交岔路口，應減速慢行，作隨時停車之準備，並注意車前狀
    況，隨時採取必要之安全措施，且行經未劃設行人穿越道之
    交岔路口，遇有行人穿越道路時，無論有無交通指揮人員指
    揮或號誌指示，應暫停讓行人先行通過，而依當時日間自然
    光線、天候晴、路面為乾燥無缺陷之柏油路、道路無障礙物
    、視距良好，並無不能注意之狀況，竟疏未注意上情，適有
    行人梁振舉牽腳踏車欲穿越馬路，林厚德見狀已必煞不及，
    致其駕駛之上開營業用大客車右前側撞及梁振舉，造成梁振
    舉受有骨盆閉鎖性骨折、左側前臂撕裂傷併肌腱及血管損傷
    、腹部挫傷併血腫等傷害。嗣林厚德肇事後於有偵查權之機
    關或公務員發覺前，即向到現場處理車禍之警員林啟文陳明
    其為肇事者及肇事之經過，並願接受裁判。
二、案經梁振舉訴由臺灣彰化地方法院檢察署檢察官偵查並聲請
    以簡易判決處刑。
    理  由
一、本件所引證據，公訴人、被告均不爭執證據能力，亦無違法
    取得或其他不得做為證據之事由，均有證據能力，合先敘明
    。
二、本件上訴人上訴意旨略以：告訴人原本之行進方向應與被告
    同一，而在被告變換車道至快車道時，告訴人突然左轉轉到
    慢車道中間，因而來不及反應，且本案被告已承認自身有過
    失，請求輕判。
三、訊據被告對於前揭犯罪事實均坦承不諱，且經證人即告訴人
    梁振舉於警詢、偵查中指證明確，並有道路交通事故現場圖
    、道路交通事故調查報告表（一）、（二）、現場照片8 張
    、秀傳醫療社團法人秀傳紀念醫院及財團法人彰化基督教醫
    院診斷書各1 紙等件在卷可憑。按行車速度，依速限標誌或
    標線之規定，無速限標誌或標線者，應依下列規定：二、行
    經無號誌之交岔路口，應減速慢行，作隨時停車之準備。汽
    車行駛時，駕駛人應注意車前狀況，並隨時採取必要之安全
    措施。汽車行經未劃設行人穿越道之交岔路口，遇有行人穿
    越道路時，無論有無交通指揮人員指揮或號誌指示，均應暫
    停讓行人先行通過，道路交通安全規則第93條第1 項第2 款
    、第94條第3 項、第103 條第3 項分別訂有明文。又觀諸卷
    附上開道路交通事故調查報告表及現場照片所示，本件事發
    時，為天候晴、日間自然光線、柏油路面乾躁無缺陷、無障
    礙物、視距良好，並無不能注意之情事，被告竟疏未注意車
    前狀況，其駕駛行為自有過失，而臺灣省彰化縣區車輛行車
    事故鑑定委員會鑑定結果，亦與本院為相同認定，此有該會
    99 年3月25日彰鑑字第0995600573號函檢附之鑑定意見書與
    覆議鑑定委員會99年10月19日覆議字第0996204006號函各1
    份在卷可參，再者，被告之過失行為既係造成告訴人傷害之
    肇事主因，二者間即具有相當因果關係。綜上所述，本件事
    證已臻明確，被告所犯上開犯行堪予認定，應依法論科。另
    查本件證人即告訴人梁振舉於偵訊時表示伊牽腳踏車係從彰
    水路1 段112 巷口出來，走到彰水路安全島中間過馬路等語
    明確（見99年度偵字第1034號第29頁），然其於警方事發後
    詢問之談話筆錄中無法說明案發前行進之方向（見99年度偵
    字第1034號第19頁），其嗣後在偵訊中陳述之行進方向是否
    可採，要非無疑。參以本件被告車輛之撞擊點在右前側，有
    車損照片在卷可稽（見99年度偵字第1034號第21頁），若告
    訴人確係由彰水路1 段112 巷口穿越馬路，其位置應在被告
    車輛之左邊，何以會撞擊被告車輛之右前側？是被告所稱告
    訴人原本在其右側與其同向行進，至路口時左轉欲進入彰水
    路1段112巷口致發生碰撞等語，應可採信，原判決及聲請簡
    易判決處刑書雖有誤載，然此部分不影響被告過失之認定，
    由本院逕予更正即可，附此敘明。
四、原審以被告為從事業務之人，因業務上之過失傷害人之犯行
    事證明確，並審酌被告過失情節、生活狀況等一切情狀，據
    以論罪科刑，判處被告有期徒刑3 月，並諭知易科罰金之折
    算標準，核無不當，上訴人即被告指摘原判決不當，請求撤
    銷原判決，為無理由，應駁回其上訴。又被告未曾因故意犯
    罪受有期徒刑以上刑之宣告，有臺灣高等法院被告前案紀錄
    表在卷可稽，其因一時失慮，致罹刑典，惟業已賠償告訴人
    部分損害，其經此偵審程序與論罪科刑之教訓後，當知所警
    惕，信無再犯之虞，本院認其所宣告之刑以暫不執行為適當
    ，爰併予宣告緩刑2 年，以啟自新。惟被告為營業用大客車
    之駕駛人，平時載運學生上下課，理應有更高度之注意，為
    使被告能彌補其過錯，並於緩刑期間內，仍深知戒惕，且導
    正其行為與法治之觀念，爰依刑法第74條第1 項第1 款、第
    2 項第5 款之規定，諭知其於緩刑期間內，向指定之政府機
    關、政府機構、行政法人、社區或其他符合公益目的之機構
    或團體，提供80小時之義務勞務，且依刑法第93條第1 項第
    2 款之規定，諭知於緩刑期間付保護管束，期使被告於義務
    勞務及保護管束過程，確切明瞭其行為所造成之損害，並培
    養正確法治觀念。
據上論斷，應依刑事訴訟法第455 條之1 第1 項、第3 項、第36
8 條，刑法第74條第1 項第1 款、第2 項第5 款、第93條第1 項
第2 款，判決如主文。
本件經檢察官賴志盛到庭執行職務。
中    華    民    國    99    年    11    月    18    日
                  刑事第五庭  審判長法  官  周淡怡
                                    法  官  蔡家瑜
                                    法  官  王奕勛
以上正本證明與原本無異。
本件不得上訴。
中    華    民    國    99    年    11    月    18    日
                                    書記官  戴國安

司法院資訊處製作；財團法人民間司法改革基金會備份。
